最　高　行　政　法　院　裁　定
                                     100年度裁字第2708號
上  訴  人　大都會國際人壽保險股份有限公司
代　表　人　施沛德
訴訟代理人　陰正邦　律師
被 上訴 人　行政院勞工委員會
代　表　人　王如玄
上列當事人間勞保事件，上訴人對於中華民國100年6月29日臺北
高等行政法院100年度簡字第217號判決，提起上訴，本院裁定如
下：
　　主  文
上訴駁回。
上訴審訴訟費用由上訴人負擔。
　　理  由
一、按對於適用簡易程序之裁判提起上訴或抗告，須經最高行政
    法院許可，且該許可以訴訟事件所涉及之法律見解具有原則
    性者為限，行政訴訟法第235條定有明文。又所謂訴訟事件
    涉及之法律見解具有原則性，係指該事件所涉及之法律問題
    意義重大，而有加以闡釋之必要情形而言，如對於行政命令
    是否牴觸法律所為之判斷，或就同類事件所表示之法律見解
    與其他高等行政法院或本院所表示之見解互相牴觸，有由本
    院統一法律上意見或確認其意見之必要情形屬之。
二、本件上訴人係適用勞動基準法之行業，被上訴人以上訴人未
    依勞工保險投保薪資分級表規定，據實申報所屬被保險人趙
    庭萱民國98年9月至99年4月之投保薪資，反將投保薪資金額
    以多報少，依勞工保險條例第72條第2項規定，以99年8月17
    日勞局承字第09901860800號裁處書，按上訴人短報之保險
    費金額，處以2倍罰鍰計新臺幣13,982元。上訴人不服，循
    序提起訴願及行政訴訟均遭駁回，遂提起本件上訴。
三、上訴人對於高等行政法院適用簡易程序所為之判決，提起上
    訴，係以：被上訴人固指定保險業自87年4月1日起適用勞動
    基準法（下稱勞基法），然保險業及其從業人員間之勞務給
    付契約，是否即屬該法第2條第6款規定所稱勞動契約，仍應
    視實際勞務履行過程而定，不得因上訴人係適用勞工法令之
    事業單位及上訴人與趙庭萱間之僱傭契約部分有勞工保險條
    例之適用，即遽認雙方關於承攬契約部分亦屬勞動契約而有
    勞工保險條例之適用；況依上訴人與趙庭萱間所簽訂之展業
    客服人員承攬契約以觀，其勞務給付內容主要在於招攬保險
    契約，與上訴人間並無人格從屬性及指揮監督關係，而上訴
    人是否給付報酬及給付額度多寡，悉按所給付勞務之結果為
    據，並非因業務員身分依附於上訴人而為給付，故上開承攬
    契約自非勞基法所定義之勞動契約。原審引保險業務員管理
    規則等相關法令，而認雙方具有管理、監督關係，然上開規
    則旨在健全保險業務員之管理及保障保戶權益等行政管理目
    的，當不得據此逕認雙方有指揮監督之從屬關係，另原審復
    對於上訴人主張與本件案情相關之臺灣臺北地方法院判決未
    予審酌，率以案情不同而難比附援引，即遽予駁回上訴人之
    訴，顯有判決不備理由之違法，本件實屬勞務契約及勞動契
    約之界定與爭議，應具備原則上重要性而得提起上訴等語，
    為其論據。惟核其所陳上述理由，無非重執業經原審詳予指
    駁之理由，並無所涉及之法律見解具有原則性之情事。又上
    訴人據以指摘之臺灣臺北地方法院判決，其案情與本件不盡
    相同，已據原判決明，且該等案件性質屬民事案件，亦與
    本件屬行政訴訟有別，上訴人提起上訴，依首開規定及說明
    ，不應許可，其上訴難謂合法，應予駁回。
四、據上論結，本件上訴為不合法。依行政訴訟法第249條第1項
    前段、第104條，民事訴訟法第95條、第78條，裁定如主文
中　　華　　民　　國　　100　 年　　11　　月　　10　　日
                    最高行政法院第一庭
                        審判長法官　鍾　耀　光
                              法官　蕭  惠  芳
                              法官　鄭　小　康
                              法官　林　樹　埔
                              法官　陳　秀　

以  上  正  本  證  明  與  原  本  無  異
中　　華　　民　　國　　100　 年　　11　　月　　10　　日
　　　　　　　　　　　　　　　書記官　賀　瑞　鸞